【裁判字號】    98,抗,244
【裁判日期】    980526
【裁判案由】    聲請假扣押
【裁判全文】
臺灣高等法院臺中分院民事裁定  98年度抗字第244號
抗  告  人  禾鴻科技股份有限公司
法定代理人  甲○○
相  對  人  乙○○
上列抗告人與相對人等間聲請假扣押事件，抗告人對於民國98年
3月2日臺灣南投地方法院98年度裁全字第l99號裁定，提起抗告
，本院裁定如下:
    主  文
抗告駁回。
抗告程序費用由抗告人負擔。
    理  由
一、按債權人就金錢請求或得易為金錢請求之請求，欲保全強制
    執行聲請假扣押。又請求及假扣押之原因，應釋明之。前項
    釋明如有不足，而債權人陳明願供擔保或法院認為適當者，
    法院得定相當之擔保，命供擔保後為假扣押。民事訴訟法第
    522條第l項、第526條第l、2項分別定有明文。本件債權人
    即相對人主張對於抗告人有新台幣（以下同）300萬元之債
    權，聲請為假扣押。原裁定依首開規定，命供擔保後為假扣
    押，並無不合。
二、抗告主旨：本件相對人提出之票據，雖勉強可認為係300萬
    元債權之釋明，但其既未提出已向抗告人催討之事實，復未
    就抗告人隱匿財產情事有所釋明，足認其未就假扣押之原因
    為釋明。再者，原裁定僅依債權人主張之債權金額核定三分
    之一擔保金，並未具體說明擔保金額之標準，亦有判決不備
    理由之嫌，故求廢棄原裁定，發回台灣南投地方法院更為裁
    定云云。
三、經查：本件相對人基於其對於抗告人有實體法上之票據債權
    ，以抗告人有日後不能強制執行或甚難執行之虞，聲請對於
    抗告人之所有財產在300萬元之範圍內予以假扣押，並提出
    支票及退票理由單影本、公司基本資料查詢表等。本件假扣
    押之「請求原因」已為釋明：至「假扣押原因」，相對人並
    釋明其就抗告人簽發之支票提示後遭退票，此提示即為催討
    之事實，復証其票據信用已無，形同破產。且抗告人名下已
    無任何不動產，惟恐抗告人脫產，而有日後不能強制執行或
    甚難執行之虞等情，業據相對人提出退票理由單附卷足稽。
    已使法院大致信其主張大致為真實、正當，而得有本件相對
    人對於抗告人有日後不能強制執行或甚難執行之假扣押原因
    存在之心證，縱其釋明或有不足，惟據相對人陳明願供擔保
    ，亦應認足補釋明之不足，即與民事訴訟法第522條及第526
    條之規定無違，且假扣押為保全程序，相對人唯恐日後有不
    能強制執行或甚難執行之虞，而為本件債權之保全，核與假
    扣押之要件相符。抗告意旨指摘相對人就本件假扣押聲請「
    有不能強制執行或甚難執行之虞」之要件，全無釋明云云，
    即有誤會。是原法院准許相對人以100萬元，為抗告人供擔
    保後，得對抗告人之財產在300萬元之範圍內，予以假扣押
    ，於法並無不合。又法院就債務人因假扣押或假處分所受損
    害，命債權人預供擔保者，其金額之多寡應如何認為相當，
    原屬於法院職權裁量之範圍，非當事人所可任意指摘。最高
    法院著有48年台抗字第18號判例足稽。從而，抗告人指摘原
    裁定不當，求予廢棄，並無理由，應予駁回。
三、依民事訴訟法第495條之l、第449條第l項、第95條、第78條
    ，裁定如主文。
中    華    民    國    98    年    5     月    26    日
                  民事第六庭    審判長法  官  袁再興
                                      法  官  陳賢慧
                                      法  官  吳惠郁
以上正本係照原本作成。
再為抗告應以適用法規顯有錯誤為理由。
如提起再抗告者應於裁定送達後10日內向本院提出抗告理由狀（
須按照他造人數附具繕本）並繳納抗告裁判費新臺幣1,000元，
同時委任律師或具有律師資格之關係人為代理人。
                                      書記官  張惠彥
中    華    民    國    98    年    5     月    26    日
                                                      Ｖ


司法院資訊處製作；財團法人民間司法改革基金會備份。
